【裁判字號】    99,簡上,827
【裁判日期】    991013
【裁判案由】    贓物
【裁判全文】
臺灣板橋地方法院刑事判決             99年度簡上字第827號
上  訴  人
即  被  告  丙○○
上列上訴人即被告因贓物案件，不服本院99年度簡字第4268號中
華民國99年5 月31日第一審判決（聲請簡易處刑案號：臺灣板橋
地方法院檢察署99年度偵字第3852號），提起上訴，本院管轄之
第二審合議庭判決如下：
    主  文
上訴駁回。
    事實及理由
一、本案經本院審理結果，認第一審簡易判決以上訴人即被告丙
    ○○所為係犯刑法第349 條第1 項之收受贓物罪，判處拘役
    40日，如易科罰金，以新臺幣1 千元折算1 日，其認事用法
    均無違誤，量刑亦屬適當，應予維持，並引用如附件第一審
    判決書所記載之事實、證據及理由。
二、被告上訴意旨略以：伊在「達峰汽車修護廠」只負責修理汽
    車，車號3L-7826 號車子是由老闆甲○○即綽號「九哥」之
    人接洽，伊只負責修理，號碼VQ00000000號之引擎也是老闆
    準備給伊的，伊不知道該引擎是從另1 台車號P9-3847 號車
    子拔下來的，亦不知該引擎為贓物云云。經查：
（一）引擎號碼為VQ00000000號之引擎（下稱系爭引擎）係車號
      P9-3847 號自用小客車之引擎，該車係乙○○所有，於99
      年1 月8 日7 時40分許在臺北縣三峽鎮○○路210 巷5 號
      旁遭竊等情，業據證人乙○○於警詢中證述明確，復有桃
      園縣政府警察局車輛尋獲電腦輸入單、贓物認領保管單各
      1 紙在卷可憑，足見系爭引擎係他人犯竊盜罪所得之財物
      ，確屬贓物無訛。又車號3L-7826 號自用小客車係陳紀淵
      所有，於98年11月底借予友人江秋涼使用，而於同年12月
      中某日途經臺北縣鶯歌鎮○○路時引擎故障，江秋涼遂就
      近向位於臺北縣鶯歌鎮○○路217 之1 號之「達峰汽車修
      護廠」送修，經被告檢視並估價後，發覺該車引擎縮缸，
      費用初估約新臺幣（下同）6 至7 萬，江秋涼便委託被告
      修復該車引擎等情，亦據證人陳紀淵於警詢及偵查中、證
      人江秋涼於警詢時證述綦詳，另有現場查獲照片11張附卷
      可稽，是系爭引擎確屬贓物，經被告將之組裝在因引擎損
      壞而由江秋涼送修之車號3L-7826 號自用小客車上乙節，
      堪先認定屬實。
（二）被告雖以前詞置辯，惟查被告於警詢時辯稱：車號3L-782
      6 號自用小客車係一名自稱「陶姐」之女子到伊修車廠說
      該車引擎故障要伊維修，經伊估價後約需8 萬元，「陶姐
      」認為太貴所以不維修，將該車車牌拔走，只將車輛留在
      修車廠內，約2 週後，「陶姐」又到修車廠跟伊說她會自
      備引擎，只要伊將引擎更換即可，並支付1 萬元工資，隔
      幾天，一名自稱「志明」之男子稱受「陶姐」所託，詢問
      伊修車需什麼材料，又隔幾天，「志明」開著懸掛3L-782
      6 號車牌之自小客車到伊車廠，告訴伊維修「陶姐」車子
      所需零件可以從該車取得，便與伊一同將該車及「陶姐」
      車子之引擎取下，於99年1 月17日上午，「志明」打電話
      給伊稱系爭引擎已放在修車廠後門，要伊快點裝上「陶姐
      」車上云云，又於99年1 月18日初次偵訊時稱：系爭引擎
      是車主準備給伊的，那時有懷疑是贓車，但對方說是權利
      車，叫伊不要問太多云云，另於99年4 月15日偵訊時改稱
      ：伊老闆「九哥」說有一個朋友的車子壞在路旁，要伊過
      去看，伊就把車帶回公司，發現車子引擎已經縮缸，必須
      換引擎，伊就向老闆朋友報價8 萬多，那位車主說修理不
      划算，先放修車廠內，後來「九哥」拿了一具引擎來要換
      在該輛車上，伊雖有質疑引擎來源，但「九哥」叫伊不用
      理會，伊就將引擎組裝在該車云云（見偵查卷第16至17、
      53至54、92至93頁）。綜核被告上述供詞可知，被告先後
      所供關於修理車號3L-7826 號自用小客車之過程、何人送
      修及系爭引擎來源等節，前後供述不一，則其所辯是否可
      採，尚非無疑。
（三）再者，證人甲○○於本院審理時證稱：伊是「達峰汽車修
      護廠」老闆，修車廠在鶯歌，地址伊忘記了，伊接下修車
      廠時廠內沒有員工，伊拜託有修車經驗的被告過來幫忙，
      伊不認識陳紀淵、江秋涼，修車及看店等事情都是被告在
      處理，因為伊當時被通緝，只有晚上會過去，伊忘記修車
      廠何時開始營業，系爭贓物是伊收的，和被告無關，向何
      人收贓物要問被告才知道，因為伊忘記對方的名字，伊是
      以6 千元向對方買車號P9-3847 號車子，沒有拿到該車行
      照及相關資料，剛好那時修車廠有1 台車子壞掉需要換引
      擎，伊那個朋友剛好要賣車，伊就收購該車，伊不知該車
      是偷來的，朋友的名字住址伊都不清楚，害被告被抓伊感
      到過意不去，伊叫被告把另1 台壞的修理好，買來的那台
      就是要修壞掉的那台，至於被告怎麼修伊不知道，壞掉的
      那台車是客戶請伊修理，客戶要修車的事是跟被告接洽的
      ，伊不懂如何修車，被告沒有跟伊說修車需要何零件，伊
      買車後還沒過戶就將引擎拆下來等語（見本院卷第36至42
      頁），惟證人甲○○既然身為修車廠老闆，何以竟不知修
      車廠之地址，又依證人所述，其對於賣車朋友之姓名年籍
      、住址等資料均不知悉，且被告亦未告知證人如何修車，
      豈有另行買車供被告修車，並在尚未過戶即逕行拆解系爭
      引擎，並將之組裝在他車之理，是證人甲○○所證，顯與
      常情不符，其證述被告不知情云云，應係維護被告之詞，
      洵不足採。
（四）互核前揭證人甲○○與被告之供述，堪認被告於警詢及初
      次偵訊時所述，顯與事實不符，應以被告第二次偵訊時所
      言為準，是被告確有自綽號「九哥」之男子處收受系爭引
      擎，堪以認定。且被告從國中畢業即開始修車，中間固曾
      間斷7 年，自97年又開始修車，有豐富之修車經驗，對於
      來路不明之引擎為贓物乙節自有認識，猶收受之，其收受
      贓物之犯行，至為明確。被告上訴仍執陳詞否認犯罪，為
      無理由，應予駁回。
據上論斷，應依刑事訴訟法第455 條之1 第1 項、第3 項、第36
8 條、第373 條，判決如主文。
本案經檢察官黃致中到庭執行職務。
中    華    民    國    99    年    10    月    13    日
                  刑事第十四庭  審判長法  官  吳幸娥
                                      法  官  傅明華
                                      法  官  廖欣儀
以上正本證明與原本無異。
不得上訴。
                                      書記官  林君縈
中    華    民    國    99    年    10    月    13    日
附錄本案論罪科刑法條全文：
中華民國刑法第349條
（普通贓物罪）
收受贓物者，處3 年以下有期徒刑、拘役或5 百元以下罰金。
搬運、寄藏、故買贓物或為牙保者，處5 年以下有期徒刑、拘役
或科或併科1 千元以下罰金。
因贓物變得之財物，以贓物論。

司法院資訊處製作；財團法人民間司法改革基金會備份。
